臺灣臺中地方法院刑事判決　94年度交易字第400號
公　訴　人　臺灣臺中地方法院檢察署檢察官
被　　　告　甲○○
選任辯護人　郭隆偉律師
上列被告因業務過失致死案件，經檢察官提起公訴（九十四年度
偵字第一一三五○號），本院合議庭裁定適用簡式審判程序，判
決如下：
    主    文
甲○○從事業務之人，因業務上之過失致人於死，處有期徒刑拾
月。緩刑年。
    犯罪事實
一、甲○○係受雇於乙○○水泥工，擔任電信外包管線施工工作
    ，平日駕車至承包工地，駕駛為其附隨之業務，為從事業務
    之人，於民國九十四年四月十八日下午五時五十分許，駕駛
    車牌號碼三Ｑ─八五六一號自用小貨車，沿臺中縣潭子鄉○
    ○路○段北往南方向行駛，行經臺中縣潭子鄉○○路○段二
    一四號前，甲○○欲左轉至該路二一四號旁之小巷，其明知
    汽車駕駛人應注意車前狀況及兩車併行之間隔，隨時採取必
    要安全措施，且汽車行駛至交岔路口，轉彎車應讓直行車先
    行，而當時天候晴、暮光、柏油路面乾燥無缺陷、亦無障礙
    物、視距良好，依當時情形又無不能注意之情事，竟疏於注
    意後方與其同方向行駛、由張竣評所駕駛之車牌號碼ＢＫ七
    －六○九號重型機車，正欲由甲○○之左側超越甲○○所駕
    駛之車輛，致ＢＫ七－六○九號重型機車擦撞車號三Ｑ─八
    五六一號自用小貨車左側車門及左側照後鏡，張竣評連同Ｂ
    Ｋ七－六○九號重型機車失控衝向對向車道，撞擊路旁電線
    桿後，反彈於路旁倒地，致張竣評因而受傷送醫，嗣於同年
    月二十八日上午八時許，在署立豐原醫院傷重不治死亡。
二、案經臺灣臺中地方法院檢察署檢察官據報相驗後自動檢舉偵
    查起訴。
    理    由
一、上開時、地駕汽車肇事之犯罪事實，業據被告甲○○於本院
    審理時坦承不諱，並有道路交通事故調查報告表（一）、（
    二）、道路交通事故現場圖及現場照片三十二張附卷可稽。
    又本件車禍被害人張竣評因此受傷死亡，亦經臺灣臺中地方
    法院檢察署檢察官督同法醫相驗屬實，製有相驗筆錄、相驗
    屍體證明書、驗斷書在卷可憑。按駕駛人應注意車前狀況及
    兩車併行之間隔，隨時採取必要安全措施。又汽車行駛至交
    岔路口，轉彎車應讓直行車先行。道路交通安全規則第九十
    三條第一項第四款、第一百零二條第六款分別定有明文，被
    告駕車自應注意上述道路交通安全規定。又依附卷之交通事
    故調查報告表（一）所載，本件事故當時天候晴、暮光、柏
    油路面乾燥無缺陷、亦無障礙物、視距良好，則肇事當時，
    被告亦無不能注意之情事，其竟疏未注意及此，而貿然左轉
    致煞避不及擦撞被害人張竣評騎乘之機車，被害人因此人車
    倒地致受有頭部外傷併顱內出血等傷害，並因而死亡，可證
    被告之駕車失當行為，顯有過失。且本件經送請臺灣省臺中
    縣區車輛行車事故鑑定委員會鑑定結果，亦持相同看法，有
    臺灣省臺中縣區車輛行車事故鑑定委員會九十四年六月二十
    二日中縣鑑字第○九四五五○一八五八號函附鑑定分析意見
    書在卷可稽，益證被告之行為有過失，被告於本院審理中自
    白過失，應與事實相符。雖被害人亦疏未注意車前狀況，於
    本件事故之發生亦有過失，然此係被害人是否與有過失之問
    題，並不能因此解免被告過失傷害之責任。再被害人確因本
    件車禍致頭部外傷併顱內出血引發多器官衰竭致死。則被告
    過失駕車肇事行為，與被害人之死亡結果間，自具有相當因
    果關係。本件事證明確，被告過失致死之犯行洵堪認定。
二、被告甲○○係受雇於乙○○水泥工，擔任電信外包管線施工
    工作，平日駕車至承包工地，駕駛為其附隨之業務，業據被
    告於本院審理中供認屬實，為從事業務之人，其於執行業務
    中因過失肇事致人於死，核被告所為，係犯刑法第二百七十
    六條第二項之業務過失致死罪。本件公訴人原起訴法條雖為
    刑法第二百七十六條第一項之過失致死罪嫌，惟業經蒞庭檢
    察官本於檢察一體於本院九十四年八月二十三日行準備程序
    時當庭聲請變更起訴法條為刑法第二百七十六條第二項之業
    務過失致死罪，本院以公訴人變更後之罪名、法條告知被告
    後，並以變更後之罪名、犯罪事實為辯論，公訴人起訴法條
    既已經蒞庭檢察官當庭合法變更為刑法第二百七十六條第二
    項，本院自無庸依刑事訴訟法第三百條之規定變更起訴法條
    ，附此敘明。又被告於犯罪後，有偵查權限之人知悉犯罪人
    之前，主動向到場處理事故員警陳明自己係肇事者，並陳述
    肇事經過，有豐原分局道路交通事故肇事人自首情形紀錄表
    在卷可考，為對於未發覺之犯罪自首接受裁判，應依刑法第
    六十二條前段之規定，減輕其刑。爰審酌被告過失程度之輕
    重，被害人張竣評因本件車禍死亡，所生危害重大，然被害
    人亦應負過失責任，被告肇事後坦承犯行及肇事後被告已與
    被害人家屬於本院審理時當庭達成民事和解，有本院審判筆
    錄在卷足稽，並賠償損害，犯後態度尚稱良好等一切情狀，
    量處如主文所示之刑。又查被告前未曾受有期徒刑以上刑之
    宣告，有臺灣高等法院被告全國前案紀錄表、臺灣臺中地方
    法院檢察署刑案資料查註紀錄表在卷可按。被告因過失致犯
    本罪，其經此教訓，當知謹慎而無再犯之虞，本院認所宣告
    之刑，以暫不執行為宜，爰併宣告緩刑，以勵自新。
據上論斷，應依刑事訴訟法第二百七十三條之一第一項、第二百
九十九條第一項前段，刑法第二百七十六條第二項、第六十二條
前段、第七十四條第一款，罰金罰鍰提高標準條例第一條前段，
判決如主文。
本案經檢察官李斌到庭執行職務。
中　　華　　民　　國　　94　　年　　11　　月　　22　　日
                  交通法庭  法　官  張清洲
以上正本證明與原本無異。
如不服本判決，應於送達後十日內向本院提出上訴狀（須附繕本
），上訴於臺灣高等法院臺中分院。
                            書記官　沈筱玲
中　　華　　民　　國　　94　　年　　11　　月　　22　　日
附錄論罪科刑法條
中華民國刑法第二百七十六條
因過失致人於死者，處二年以下有期徒刑、拘役或二千元以下罰
金。
從事業務之人，因業務上之過失犯前項之罪者，處五年以下有期
徒刑或拘役，得併科三千元以下罰金。
